---
title: "Dashboard"
output: 
  flexdashboard::flex_dashboard:
    orientation: rows
    vertical_layout: scroll
---

```{r setup, include=FALSE}
library(flexdashboard)
library(dplyr)
library(ggplot2)
library(sf)
library(patchwork)
library(scales)

#import dataset and shapefile
# shapefiles
data<-read.csv("dataset1.csv")
data$date<-as.Date(data$date)
data$dob<-as.Date(data$dob)

day<-data%>%
  group_by(date)%>%
  summarise(n=n())

mdg2 <- read_sf("shapefile/MDG_ADM1.shp")

```




Ceci est un tableau de bord préliminaire produit à partir des données de  cas confirmés par laboratoire et identifiés à Madagascar entre **`r first(na.omit(data$date))`**  et **`r last(na.omit(data$date))`**.

Row 
-----------------------------------------------------------------------

### cases

```{r}

valueBox(
  value = format(sum(day$n,na.rm=TRUE), big.mark = ","),
  caption = paste("Nombre total des cas jusqu'au",
                  format(last(day$date), format = "%B %d %Y")),
  icon = "fa-ambulance",
  color = "info"
)

```

###  moyenne cas par jour

```{r}

valueBox(
  value = round(mean(day$n,na.rm=TRUE),2),
  caption = paste("moyenne de cas par jour" ),
  icon = "fa-flask",
  color = "danger"
)

```

Column {data-width=650}
-----------------------------------------------------------------------



### Statistiques descriptives

### Série temporelle des cas.

La figure suivante présente l’évolution du nombre de prélèvements positifs  par jour à Madagascar.
### Number of cases per day

```{r}


ggplot(day,aes(x=date,y=n))+
  geom_line()

```

Column {data-width=350}
-----------------------------------------------------------------------

### Chart B

```{r}


```

### Chart C

```{r}

```

